【裁判字號】    90,交聲再,23
【裁判日期】    900831
【裁判案由】    聲請再審
【裁判全文】
臺灣高等法院交通法庭刑事裁定                      九十年度交聲再字第二三號
    再審聲請人
    即受判決人  陳耀申
                （原名甲○○
右列聲請人因過失致死案件，對於本院九十年度交上易字第一二一號，中華民國九十
年六月二十七日確定判決（臺灣新竹地方法院八十九年度交訴字第七一號、臺灣新竹
地方法院檢察署八十九年度偵字第二三二六號），聲請再審，本院裁定如左：
    主  文
再審之聲請駁回。
    理  由
一、聲請意旨略稱：原確定判決認聲請人即受判決人陳耀申（原名甲○○）駕車於行
    近行人穿越道時疏未注意減速慢行，不慎撞及被害人陳蔡煙，致被害人死亡云云
    ，惟卷附事故調查報告表已載明肇事因素係被害人橫越道路不慎等語，且依卷附
    事故現場圖所示被害人之行進方向，足徵被害人係於穿越劃設黃色網狀線道路時
    與聲請人發生碰撞，而非在行人穿越道上；另依事故現場圖所示，聲請人所駕駛
    汽車之煞車痕起點係在黃色網狀線區域，且證人即案發後至現場處理之警員林建
    岐於原審證稱記憶所及，其於現場處理時，曾見地上散落小孩之衣、鞋等物，然
    上開衣物未標示於交通事故調查報告表上等語，證人即被害人家屬陳清泉亦稱當
    時在二一點五公尺之煞車痕及聲請人停放車輛處間確散落有小孩之衣物等語；再
    者，苟聲請人係於行近行人穿越道時撞及被害人，依慣性上開衣物理應散落於被
    害人陳屍地點附近，而非被害人陳屍地點與煞車痕之間，益見被害人確係於穿越
    黃色網狀線區域時與被害人發生碰撞，是不論被害人案發時係手牽腳踏車，抑或
    騎乘腳踏車，其既違規穿越黃色網狀線區域，則被害人與有過失甚明，聲請人就
    其違規行為自無預見可能性。乃原確定判決就上開事故調查表及證人林建岐、陳
    清泉之證言等足生影響於判決之重要證物漏未審酌，判決聲請人過失致人於死罪
    責確定，認事用法顯有違誤，爰依刑事訴訟法第四百二十一條之規定，聲請再審
    。
二、按不得上訴於第三審法院之案件，除前條規定外，其經第二審確定有罪判決，如
    就足生影響於判決之重要證據漏未審酌者，亦得為受判決人之利益，聲請再審，
    刑事訴訟法第四百二十一條定有明文，而所謂重要證據漏未審酌，係指該證據業
    已提出，原確定判決未予審酌而言，苟原確定判決已敘明採證之結果，即非漏未
    審酌；又所謂足生影響於判決之重要證據，係指該證據足以動搖原確定判決，而
    認受判決人應受無罪、免訴、免刑、減刑或輕於原判決所認罪名之判決，不包括
    刑罰之裁量問題，受判決人自不得就原確定判決量刑上之指摘，以為聲請再審之
    理由（最高法院三十五年京特抗字第一○號判例意旨參照）。
三、聲請意旨指原確定判決未審酌被害人與有過失一節，固提出事故調查報告表、事
    故現場圖、原審民國（下同）八十九年八月十五日及同年九月二十八日之訊問筆
    錄為證，惟查原確定判決認聲請人因過失致人於死，犯刑法第二百七十六條第一
    項過失致人於死罪，係以聲請人於八十九年三月二十一日晚間六時四十分許，駕
    車沿新竹市○○路南往北方向行駛至中華路四段與經國路三段設有行人穿越道之
    交岔路口前，因疏未注意車前狀況，復於行近行人穿越道時未減速慢行，並超速
    行駛，致撞及被害人騎乘之腳踏車，致被害人死亡等情，業據證人即被害人配偶
    陳清泉指訴甚詳，聲請人亦坦承其於前揭時地撞擊被害人之事實，並有道路交通
    事故調查報告表及車禍現場照片十九張可按，而被害人因本件車禍致頭部鈍力傷
合併顱內出血死亡，亦有臺灣新竹地方法院檢察署相驗屍體證明書、驗斷書、勘
    驗筆錄及照片四張可稽，再依卷附道路交通事故調查報告表所示，肇事路段係設
    有快、慢車道之道路，被害人騎乘腳踏車自能通行該處道路，且依警員製作之現
    場圖所示，被害人血跡散落於行人穿越道上，被害人腳踏車並於遭受聲請人撞擊
    後，始彈入快車道內，依卷內事證，亦無證據證明被害人係行駛於快車道上，聲
    請人空言指稱被害人騎乘腳踏車違規行駛快車道，要屬無據；又聲請人於警訊及
    偵查中均供稱當時其駕車由中華路南往北行駛至經國路口發現車前有一輛腳踏車
    ，馬上煞車已來不及等語，證人陳天明於警訊及原審證稱當時其行經中華路與經
    國路口時，其駕駛之車道係紅燈轉綠燈剛起步，其係第二部車，剛啟動即見一輛
    腳踏車飛過來撞其汽車等語，顯見聲請人駕車於行近行人穿越道之交岔路口時，
    疏未注意減速慢行，並超速行駛，再依道路交通調查事故表所載，聲請人自小客
    車煞車痕跡長達二一．五公尺，依一般公路汽車煞車距離、行車速度對照表，聲
    請人案發時之車速應在時速六十公里以上，已超越肇事路段時速五十公里之行車
    速度，臺灣省車輛行車事故覆議鑑定委員會亦為相同之認定，有該會九十年五月
    二十八日府覆議字第九○○七七六號函可按，聲請人辯稱當時車速僅五十公里，
    要非屬實；另聲請人辯稱其並未闖紅燈云云，惟本案聲請人係駕車疏未注意車前
    狀況，復於行近行人穿越道時未減速慢行，超速行駛，致撞及被害人致死，縱聲
    請人所辯其未闖紅燈一節屬實，亦無解其過失致死罪責為據，是有關被害人是否
    違規穿越黃色網狀線區域與有過失一節，原確定判決已敘明採證之結果（見原確
    定判決理由二（一）、三），並無漏未審酌之情事，揆諸前揭說明，即與刑事訴
    訟法第四百二十一條規定之再審理由不合，本不得據以聲請再審，況本件聲請人
    所列舉之上開各節，均僅涉被害人是否與有過失而影響對受判決人量刑之問題，
    尚不足以動搖原確定判決而認聲請人應受無罪、免訴、免刑或輕於原確定判決所
    認定罪名，自非得據以聲請再審之「重要證據」。從而，本件再審之聲請，為無
    理由，應予駁回。
據上論斷，應依刑事訴訟法第四百三十四條第一項，裁定如主文。
中    華    民    國    九十      年      八      月      三十一        日
                              臺灣高等法院交通法庭
                審判長法  官  許  增  男
                                        法  官  黃  鴻  昌
                                        法  官  蔡  彩  貞
右正本證明與原本無異。
不得抗告。
                                        書記官  張  淑  芬
中      華      民      國      九十     年     九    月       五       日


司法院資訊處製作；財團法人民間司法改革基金會備份。
